【裁判字號】    97,裁,74
【裁判日期】    970110
【裁判案由】    營業稅
【裁判全文】
最  高  行  政  法  院  裁  定
                                     97年度裁字第00074號
上  訴  人  甲○○
                        送達代收人  乙○○
                          區○○○路211號17樓之2
被 上訴 人  財政部臺灣省南區國稅局
代  表  人  邱政茂
上列當事人間營業稅事件，上訴人對於中華民國96年4月2日高雄
高等行政法院95年度訴字第972號判決，提起上訴，本院裁定如
下：
    主  文
上訴駁回。
上訴審訴訟費用由上訴人負擔。
    理  由
一、按對於高等行政法院判決之上訴，非以其違背法令為理由，
    不得為之，行政訴訟法第242條定有明文。依同法第243條第
    1項規定，判決不適用法規或適用不當者，為違背法令；而
    判決有同條第2項所列各款情形之一者，為當然違背法令。
    又提起上訴，應以上訴狀表明上訴理由，並應添具關於上訴
    理由之必要證據，復為同法第244條第1項第4款及第2項所明
    定。準此，當事人對於高等行政法院判決提起上訴，如以高
    等行政法院判決有行政訴訟法第243條第1項規定之不適用法
    規或適用不當為理由時，其上訴狀或理由書應有具體之指摘
    ，並揭示該法規之條項或其內容；若係成文法以外之法則，
    應揭示該法則之旨趣；倘為司法院解釋或本院之判例，則應
    揭示該判解之字號或其內容；如以高等行政法院判決有行政
    訴訟法第243條第2項所列各款情形為理由時，其上訴狀或理
    由書應揭示合於該條項各款之事實。上訴狀或理由書如未依
    此項方法表明，或其所表明者與上開法條規定不合時，即難
    認為已對高等行政法院判決之違背法令有具體之指摘，其上
    訴自難認為合法。
二、本件上訴人對於高雄高等行政法院民國（下同）95年度訴字
    第972號判決（下稱原判決）上訴，雖以：原判決既認：「
    經查，聯石公司自行辦理92年度營利事業所得稅結算申報時
    ，檢附之資產負債表所載，該公司並無礦源及機械設備等固
    定資產，又據92年度營業稅年度資料查詢進項來源得知，該
    公司進貨來源亦為雙勝有限公司等7家虛設行號及擅自歇業
    他遷不明之公司，異常進項比例達100%等情，此有聯石公司
    92年度營利事業所得稅結算申報書附之資產負債表及營業稅
    年度資料查詢進項來源明細附於原處分卷可參，顯見聯石公
    司於92年9月至12月間並未實際從事砂石採取，合先陳明。
    」卻又認：「縱原告（即上訴人，下同）主張系爭砂石乃訴
    外人聯石所開採乙節屬實，惟本件系爭砂石建材之出賣人既
    係原告，原告仍應向訴外人聯石公司取得進項憑證。」顯有
    判決理由前後矛盾之違法云云為由。惟觀諸原判決上揭前段
    內容，足見原審係認定聯石公司於92年9月至12月間並未實
    際從事砂石採取，再觀諸原判決上揭後段內容以「縱」字引
    言，可知原審雖未明示，但仍是認為上訴人主張系爭砂石乃
    聯石公司所開採云云，並不足採，是原判決理由並無矛盾，
    上訴人容有誤解。另核其上訴狀所載其餘內容，無非係執其
    個人主觀歧異之法律見解，就原審所為論斷或駁斥其主張之
    理由，泛言原判決理由矛盾，而未具體表明原判決究竟有如
    何合於不適用法規或適用不當、或有行政訴訟法第243條第2
    項所列各款之情形，尚難認為已對原判決之如何違背法令有
    具體之指摘。依首揭規定及說明，應認其上訴為不合法，應
    予駁回。
三、依行政訴訟法第249條第1項前段、第104條、民事訴訟法第
    95條、第78條，裁定如主文。
中    華    民    國    97    年    1     月    10    日
                    最高行政法院第四庭
                        審判長法官  鍾  耀  光
                              法官  姜  仁  脩
                              法官  王  德  麟
                              法官  黃  清  光
                              法官  吳  慧  娟
以  上  正  本  證  明  與  原  本  無  異
中    華    民    國    97    年    1     月    10    日
                              書記官  張  雅  琴


司法院資訊處製作；財團法人民間司法改革基金會備份。
